【裁判字號】    98,訴,1230
【裁判日期】    990128
【裁判案由】    土地徵收
【裁判全文】
臺北高等行政法院判決
                                      98年度訴字第1230號
                                     99年1月14日辯論終結
原      告  甲○○
訴訟代理人  韓邦財  律師
            許惠君  律師
被      告  新竹市政府
代  表  人  丙○○（市長）
訴訟代理人  丁○○
上列當事人間土地徵收事件，原告不服內政部中華民國98年4月2
日台內訴字第0970202721號訴願決定，提起行政訴訟，本院判決
如下：
    主  文
原告之訴駁回。
訴訟費用由原告負擔。
    事實及理由
一、原告起訴時被告之代表人為乙○○，嗣變更為丙○○，並由
    丙○○聲明承受訴訟，有其提出之聲明承受訴訟狀附卷可稽
    ，核無不合，應予准許。
二、事實概要：
    被告為辦理「新竹市○○街179 號旁7.2 公尺通往英明街道
    路工程」用地需要，報奉內政部以97年9 月10日台內地字第
    0970148226號函核准徵收新竹市○○段○○段254-7 地號等
    7 筆土地，被告旋據以97年9 月15日府地用字第
    09700955152 號公告徵收。原告對公告事項有異議，在公告
    期間內（97年10月16日）向被告主張其所有坐落新竹市○○
    段○ ○段234-1 地號土地（即本件系爭土地）位於該市○○
    街179 號至179-7 號之間，請被告釐清，並將該地號土地納
    入徵收範圍內。案經被告以97年10月22日府工土字第
    0970108898號函復：「…二、經查上開地號土地並非位於上
    開道路工程用地範圍內；爰此，台端所請，本府歉難同意辦
    理…。」。原告不服，提起訴願，遭訴願機關為「訴願不受
    理」駁回，遂向本院提起本件行政訴訟，請求被告應擬具徵
    收計畫書、徵收土地圖冊或土地改良物清冊及土地使用計畫
    圖各2 份，向內政部申請核准徵收原告所有系爭土地。
三、兩造聲明：
    (一)原告聲明：
      1.被告應擬具徵收計畫書、徵收土地圖冊或土地改良物清
        冊及土地使用計畫圖各2 份，向內政部申請核准徵收原
        告所有新竹市○○段○ ○段234 之1 地號土地。
      2.訴訟費用由被告負擔。
    (二)被告聲明：
      1.駁回原告之訴。
      2.訴訟費用由原告負擔。
四、原告主張：
    (一)本件事實經過：
      被告於97年9 月15日府地用字第09700955152 號函公告，
      其辦理新竹市○○街179 號旁7.2 公尺通往英明街道路工
      程，奉准徵收座落新竹市○○段○○段254-7 地號、
      254-8 地號、254-11地號、254-3 地號、254-10地號、
      252 地號、255-2 地號之7 筆土地。惟查，新竹市○○街
      179 號旁7.2 公尺通往英明街之道路，除上揭徵收之7 筆
      土地外，尚經過下列地號土地：234-1 地號土地（原告所
      有土地）、233-2 地號土地（被告於97年10月23日以協議
      價購方式向原地主徐淑女購買）、233-5 地號土地（被告
      於97年6 月16日以協議價購方式向原地主徐淑女購買）、
      233-1 地號土地（被告於97年6 月16日以協議價購方式向
      原地主徐淑女購買）、250-4 地號土地（國有財產局於97
      年6 月27日無償撥用予被告）、233-4 地號土地（被告於
      97年6 月16日以協議價購方式向原地主徐淑女購買）、
      233-3 地號土地（國有財產局於97年6 月27日無償撥用予
      被告）、251-4 地號土地（被告於97年6 月16日以協議價
      購方式向原地主趙進鐘購買）、251-3 地號土地（被告於
      97年6 月16日以協議價購方式向原地主簡足購買）、
      232-2 地號土地（被告於97年6 月16日以協議價購方式向
      原地主張王松購買）232-3 地號土地（國有財產局於97年
      6 月27日無償撥用予被告）、254-3 地號土地（被告於97
      年9 月15日公告徵收）、252 地號土地（被告於97年9 月
      15日公告徵收）、254-8 地號土地（被告於97年9 月15日
      公告徵收）、254-10地號土地（被告於97年9 月15日公告
      徵收）、254-11地號土地（被告於97年9 月15日公告徵收
      ）、254-7 地號土地（被告於97年9 月15日公告徵收）、
      255-2 地號土地（被告於97年9 月15日公告徵收）。
    (二)被告以97年9 月15日府地用字第09700955152 號函公告清
      楚地載明「本府辦理本市○○街179 號旁7.2 公尺通往英
      明街道路工程」等語，而新竹市○○街179 號旁7.2 公尺
      土地係座落於新竹市○○段○○段234-4 地號土地，其通
      往英明街之途中，經過原告所有之土234-1 地號土地。然
      而，被告對所有從世界街179 號旁7.2 公尺通往英明街道
      路之土地，除了原告所有之土地外，其餘均以協議價購、
      徵收、國家撥用之方式取得所有權或使用權。如此作法有
      違前揭公告之意旨，蓋因前揭公告既然清楚載明此次徵收
      之目的係為了開通世界街179 號旁7.2 公尺通往英明街道
      路，而原告所有之234-1 地號土地也是通往英明街之其中
      一筆土地，依照行政自我拘束原則、信賴保護原則、平等
      原則，原告所有之系爭土地也應該在徵收範圍內，被告卻
      獨漏原告所有之系爭土地，就同屬道路工程之土地，將原
      告所有之系爭土地排除於徵收補償外，顯有違行政程序法
      第6 條相同事件相同處理，不同事件不同處理之平等原則
      。
    (三)被告於鈞院98年11月10日庭訊時表示：「原處分卷第9.10
      頁系爭道路工程圖，道路長度大約是有100 公尺，該100
      公尺道路中有60公尺是原告土地，原告已供他人通行約20
      至30年之久，屬於既成道路，另40公尺土地之前有很多地
      上物無法通行，故被告先行徵收該40公尺土地將其打通。
      橘色部分是被告辦理徵收之土地，而橘色上方之白色是原
      告系爭土地」衡情，倘被告僅單純徵收該無法通行之40公
      尺土地，被告於徵收公告表示本市辦理新竹市○○街197
      之7 號旁土地（即新竹市○○○○段234 地號土地）通往
      英明街道路工程即可，如此公告內容不會使人產生徵收範
      圍尚包括原告所有之234-1 地號土地之信賴。惟被告卻捨
      此不為，恣意以本府辦理本市○○街179 號旁7.2 公尺通
      往英明街道路工程等語加以公告，如此用語清楚意味著此
      工程道路經過原告所有之234-1 地號土地，徵收範圍應包
      括此筆土地。但是，事實上，被告卻又將原告之前開土地
      排除於徵收補償外，實難令人信服。
    (四)本件之請求屬於行政訴訟法第8條規定之訴訟類型：
      按土地徵收條例第1 條第2 項、第3 項、第2 條、第13條
      、第14條、第15條之規定，需地機關於徵收處分作成前，
      應擬具詳細徵收計畫書，並附具徵收土地圖冊或土地改良
      物清冊及土地使用計畫圖，送由核准徵收機關即內政部核
      准。足見擬具徵收計畫書圖、清冊，僅屬徵收程序機關間
      內部之準備程序，尚未對外直接發生法律效果；亦即需用
      土地人擬具徵收計畫書圖、清冊，係屬發動內政部作成徵
      收處分之內部行政行為之請求，為行政事實行為之一種，
      並非行政處分（高雄高等行政法院92年度訴字第425 號判
      決參照），此一請求自屬於行政訴訟法第8 條規定之訴訟
      類型。
    (五)原告有權請求被告為本件請求之事實行為：
      基於土地徵收條例第13條、第14條等規定及釋字第400 號
      解釋文末段意旨，及「平等原則轉化為主觀公權利之理論
      」：即平等原則僅具有客觀法規範功能，只要求行政機關
      不得違反禁止恣意原則，而為防禦權之一種，但在例外情
      況下，平等原則亦可推衍出主觀公權利，而可構成訴權之
      內容，受侵害時，並有請求行政機關為特定給付內容之餘
      地。換句話說，此際，該種主觀公權利，除具有程序性之
      權利外，並具有實質權利之性質。此種例外情形即為「衍
      生分享請求權」，所謂「衍生分享請求權」，係指行政機
      關本無法律義務，提出一定之給付，但基於合義務之裁量
      ，先予以合法之給付，則具有相同條件之其他人，即得援
      引平等原則以要求行政機關，給予相同之給付。換言之，
      對於其後之給付，在無法律之依據下，行政機關亦有一般
      性之給付義務。此種義務之產生，並非因法律而生，而是
      行政機關之既有裁量行政之給付而生，故稱之為「衍生分
      享請求權」（高雄高等行政法院92年度訴字第425 號判決
      參照）。據此，道路之所有權人即原告雖不能以無徵收核
      准權限之新竹市政府為課予義務訴訟之被告機關，但應可
      依行政訴訟法第八條第一項前段之規定，以衍生分享請求
      權及財產權之保障作為請求權之基礎，取得訴權，逕向高
      等行政法院起訴，依土地徵收條例第十三條之規定要求判
      命需用地人（即被告）作成一事實行為，即請求高等行政
      法院判命需用地人（即被告）作成一請求內政部准其徵收
      某一既成巷道之機關與機關間之內部行為。為此，原告爰
      依行政訴訟法第8 條第1 項前項規定，以平等原則所衍生
      之分享請求權及財產權之保障為由，提起行政訴訟，訴請
      鈞院命被告作成一請求內政部准其徵收新竹市○○段○○
      段234 之1 地號土地之機關與機關間之內部行為，於法有
      據。
    (六)原告提出本件給付訴訟可達成原告請求之目的：
      按需地機關於徵收處分作成前，應擬具詳細徵收計畫書，
      並附具徵收土地圖冊或土地改良物清冊及土地使用計畫圖
      ，送由核准徵收機關即內政部核准，嗣內政部核准該徵收
      計畫，再由需地機關辦理徵收及徵收補償程序。依前述可
      知，需地機關即被告作成徵收處分之前置程序係擬具詳細
      徵收計畫書，並附具徵收土地圖冊或土地改良物清冊及土
      地使用計畫圖，送由核准徵收機關即內政部核准，如無此
      前置程序，內政部無從作出核准徵收之處分，自無從達到
      原告本案請求之目的。次者，是倘原告逕行訴請核准徵收
      機關即內政部准予徵收（課予義務訴訟），內政部當因無
      需地機關即被告之擬具徵收計畫書等行為，無從憑空作出
      核准徵收之處分，是原告提起本件事實行為之請求係唯一
      可達原告請求目的之訴訟類型。
    (七)97年間，為求都市防災及交通之需，被告編列部分急辦理
      之道路橋樑建設經費，以打通瓶頸道路，而其中一筆路工
      程即本件「新竹市○○街179 號旁7.2 公尺通往英明道路
      工程」，蓋因此道路工程位於繁榮之市區且其鄰近處有城
      隍廟等觀光景點，熙來攘往之人潮，當發生火災或緊急災
      難之際，倘本案之道路工程尚未開通者，勢必延誤黃金救
      難時機，造成災情擴大之不利結果。基於上開考量，被告
      提出「新竹市○○街179 號旁7.2 公尺通往英明街道路工
      程」之開通計畫，並進行新竹市○○街179 號旁7.2 公尺
      通往英明街道路工程」之徵收計畫。經查，被告擬定徵收
      計畫之初，明知該開通計畫經過原告所有之系爭土地，卻
      囿於原告所有之系爭土地現況為道路，即使不徵收仍得使
      用系爭土地之因素，刻意將系爭土地排除於徵收補償外，
      只有對該開通計畫之「現況非道路」之土地進行協議價購
      或徵收等程序。但是，被告在提出該道路開通計畫後才察
      覺系爭土地地上物即一面牆之阻隔，以致無法全面進行上
      開道路開通計畫。惟就行政之功能面而言，行政係達成國
      家成立目的之最重要手段，行政之運作並非單純執行法律
      ，並負有形成符合社會正義之生活關係、規劃及推動基本
      建設、引導及維持合於公意之政治發展等任務，被告既因
      都市防災及救災之需，而編列預算、提出該道路開通計畫
      、徵收該開通計畫經過之部分土地，何以僅因一面牆之故
      ，捨棄該開通計畫之全面施行，如此不作為顯與行政積極
      主動之特性及公益原則相違背，如遇重大災難，延滯救災
      時機，傷亡結果實難以避免，對於該地區之人民而言，弊
      多利少，絕非民眾之福祉。是被告如此不作為有違公共利
      益之要求、釋字第400 號解釋文末段及平等權衍生分享請
      求權、財產權解釋等，其行政裁量權限縮至零而產生作為
      之義務，原告自得請求被告為特定行為即訴之聲明行為，
      嗣徵收計畫經內政部核准後，進行徵收，拆除該地上物，
      以利防災及交通之需，符合人民對行政機關之合法、合義
      務性之期待云云。
    (八)提出被告97年9 月15日府地用字第09700955152 號公告函
      及新竹市○○段○○段254-7 地號、254-8 地號、254-11
      地號、254-3 地號、254-10地號、252 地號、255-2 之土
      地謄本、內政部98年4 月2 日台內訴字第0970202721號訴
      願決定書新竹市○○街通往英明街之所有土地地籍圖、新
      竹市○○段○○段232-3 地號、233-3 地號、250-4 地號
      之土地謄本、新竹市○○段○○段232-2 地號、233-1 地
      號、233-2 地號、233-4 地號、233-5 地號、251-3 地號
      、251-4 地號之土地謄本、新竹市○○段○○段234-1 地
      號之土地謄本、關於新竹市○○街179 號旁7.2 公尺土地
      通往英明街土地之多目標地籍圖、新竹市○○街179 號坐
      落土地地號查詢資料、新竹市○○段○○段233-2 地號、
      233-5 地號233-1 地號、250-4 地號、233-4 地號、
      233-3 地號、251-4 地號、251-3 地號、232-2 地號
      233-3 地號之異動索引查詢、新竹市○○街179 號之7 號
      座落地號查詢資料及本件相關土地之多目標地籍圖、原告
      所有系爭土地之地上物照片等件影本為證。
五、被告主張：
    (一)緣被告為市區道路之主管機關，縱財源困窘，1 年以上公
      共債務未償餘額之債務比率已近公共債務法債限45% ，於
      97年仍編列部分急需辦理之道路橋樑建設經費，以為急難
      救災，打通瓶頸道路，以利都市防災及交通之需。基此，
      乃有「新竹市○○街179 號旁7.2 公尺通往英明街道路工
      程」之打通計畫。按土地徵收條例第十一條規定：「需用
      土地人申請徵收土地或土地改良物前，除國防、交通、水
      利、公共衛生或環境保護事業，因公共安全急需使用土地
      未及與土地所有權人協議者外，應先與所有權人協議價購
      或以其他方式取得；所有權人拒絕參與協議或經開會未能
      達成協議者，始得依本條例申請徵收。」。據此，被告於
      97年3 月18日以府工土字第0970027053號開會通知單（鈞
      院卷第162 頁以下）併同說明資料，函請工程範圍內之13
      筆私有土地所有權人，於97年4 月2 日召開用地取得協議
      價購會議，並於會議中揭示上開道路打通開闢之相關公告
      資訊及相關權益。惟有7 筆土地所有權人因有他項登記事
      項尚未塗銷、或住所不明、或長居國外公事無法送達等因
      素未能達成協議，遂依土地徵收條例上開條文規定辦理徵
      收。徵收申請經奉報內政部以97年9 月10日台內地字第
      0970148226號函核准徵收新竹市○○段○○段254-7 地號
      等7 筆土地，被告旋據以97年9 月15日府地用字第
      09700955152 號公告徵收（鈞院卷第171 頁以下）。
    (二)因上開道路工程範圍業依程序明確公告標示，原告應探求
      公告計畫之實際計畫範圍及用意，不應對工程名稱之誤解
      或片面解釋，而逕主張所謂信賴保護原則或平等原則，要
      求納入徵收。且查，系爭土地登記謄本及土地異動索引資
      料，原告目前所有之權利範圍僅為「4 分之3 」，另4 分
      之1 仍屬訴外人陳享傑所有；而原告所屬之4 分之3 權益
      範圍，乃於97年5 月至11月間（適於97年4 月2 日用地取
      得協議價購會議之後），直接或間接向原土地所有權人陳
      勉君、陳惠智及陳儒德等人以買賣或交換方式陸續取得（
      鈞院卷第174 頁至181 頁）。再者，所謂平等原則，應乃
      為具相同條件之其他人始得援引，而系爭土地既非於上開
      道路用地徵收計畫範圍內，亦非被告於98年4 月2 日辦理
      用地取得協議價購會議時系爭土地原所有權人，焉有所謂
      信賴保護及平等原則之適用爾。
    (三)目前被告因市政財政困窘，而類似現況為道路使用未徵收
      之私有土地甚多，被告需針對全市○○○道路作全盤考量
      ，並俟將來經費較充裕時，再行通盤檢討全市○○道路，
      研議辦理。且按土地徵收係國家因公共事業之需要，對人
      民受憲法保障之財產權，經由法定程序予以剝奪之謂，是
      土地徵收之法律關係，除法律另有規定外（如：土地徵收
      條例第57條第2 項），僅屬國家與需用土地人間之函請土
      地徵收、以及國家與被徵收人間之徵收補償之二面關係，
      需用土地人與私有土地所有權人間不發生任何法律關係。
      故只有國家才能擔任徵收權之主體，發動徵收程序，一般
      人民除法律別有規定外，尚無請求國家徵收其所有土地之
      公法上請求權等語。
    (四)提出被告97年10月22日府工土字第0970108898號函、內政
      部97年09月10日台內地字第0970148226號函、徵收土地清
      冊、被告97年09月15日府地用字第09700955151 號函、新
      竹市○○街179 號旁7.2 公尺通往英明街道路工程徵收土
      地地籍圖及土地使用計畫圖、被告97年3 月18日府工土字
      第0970027053號開會通知單及相關會議資料、被告97年9
      月15日府地用字第09700955152 號公告、系爭土地登記謄
      本及異動索引資料等件影本為證。
六、按「本條例所稱主管機關：在中央為內政部；在直轄市為直
    轄市政府；在縣（市）為縣（市）政府。」；「徵收土地或
    土地改良物，由中央主管機關核准之。」；「被徵收之土地
    ，應按照徵收當期之公告土地現值，補償其地價。在都市計
    畫區內之公共設施保留地，應按毗鄰非公共設施保留地之平
    均公告土地現值，補償其地價。前項徵收補償地價，必要時
    得加成補償；其加成補償成數，由直轄市或縣（市）主管機
    關比照一般正常交易價格，提交地價評議委員會於評議當年
    期公告土地現值時評定之。」；「建築改良物之補償費，按
    徵收當時該建築改良物之重建價格估定之。農作改良物之補
    償費，於農作改良物被徵收時與其孳息成熟時期相距在一年
    以內者，按成熟時之孳息估定之；其逾一年者，按其種植及
    培育費用，並參酌現值估定之。建築改良物及農作改良物之
    補償費，由直轄市或縣（市）主管機關會同有關機關估定之
    ；其查估基準，由中央主管機關定之。」，土地徵收條例第
    2 條、第14條、第30條及第31條各定有明文。次按「徵收土
    地應給予之補償地價、補償費及遷移費，由該管直轄市或縣
    （市）地政機關規定之。」，土地法第236 條第1 項設有規
    定。又按「人民與中央或地方機關間，因公法上原因發生財
    產上之給付或請求作成行政處分以外之其他非財產上之給付
    ，得提起給付訴訟。因公法上契約發生之給付，亦同。」，
    行政訴訟法第8 條第1 項定有明文。
七、前揭事實概要所載各情，為兩造所不爭，且有上開各該文件
    、訴願決定書等件影本附本院卷及被告機關卷可稽。茲依前
    述兩造主張之意旨，就下列各點敘明判決之理由。
八、原告並無請求國家徵收其所有系爭土地或請求需地機關（被
    告）向中央主管機關（內政部）申請徵收其所有系爭土地之
    公法上請求權：
    (一)按土地徵收係國家因公共事業之需要，對人民受憲法保障
      之財產權，經由法定程序予以剝奪，故土地徵收之法律關
      係，除法律另有規定外，僅屬需用土地人與國家間之函請
      土地徵收，以及國家與被徵收人間之徵收補償之二面關係
      ，需用土地人與私有土地所有權人間不發生任何法律關係
      ；亦即需用土地機關認其興辦公共事業有必要徵收私有土
      地，應檢具相關文件，依法定程序向徵收核准機關（內政
      部）申請徵收，至於有無必要申請徵收私有土地，需用土
      地機關具有裁量權，一般人民除法律別有規定外（如：土
      地徵收條例第8 條、第57條、第58條），並無請求需用土
      地機關向國家申請徵收其所有土地之公法上請求權。是以
      通常情形僅由國家發動徵收程序，一般人民除法律別有規
      定外，尚無請求國家徵收其所有土地之公法上請求權。
    (二)本件被告為辦理「新竹市○○街179 號旁7.2 公尺通往英
      明街道路工程」用地需要，報奉內政部以97年9 月10日台
      內地字第0970148226號函核准徵收新竹市○○段○○段
      254-7 地號等7 筆土地，被告據以97年9 月15日府地用字
      第09700955152 號公告徵收。原告對公告事項有異議，在
      公告期間內（97年10月16日）向被告主張其所有系爭坐落
      新竹市○○段○ ○段234-1 地號土地位於該市○○街179
      號至179-7 號之間，請被告將系爭土地納入徵收範圍內。
      經被告以97年10月22日府工土字第0970108898號函復「歉
      難同意辦理」，已如前述。經查，原告所有系爭土地並無
      土地徵收條例第8 條、第57條、第58條符合「得申請一併
      徵收」或「得請求徵收」等規定之情事，則原告依法並無
      請求徵收系爭土地之公法上之權利。且徵收土地或土地改
      良物，係由中央主管機關（內政部）核准之，土地徵收條
      例第14條定有明文，本件被告（需地機關）並無作成核准
      徵收之權限。又基於徵收補償之二面關係，原告亦無請求
      需地機關（被告）向中央主管機關（內政部）申請徵收其
      所有土地之公法上請求權，合先敘明。
    (三)原告主張本件係基於行政自我拘束原則、信賴保護原則、
      平等原則等，請求被告為擬具資料向內政部申請核准徵收
      之事實行為云云。經查，被告係新竹市市區道路之主管機
      關，雖財源困窘（1 年以上公共債務未償餘額之債務比率
      已近公共債務法債限45% ），於97年仍編列部分急需辦理
      之道路橋樑建設經費，打通瓶頸道路，以利都市防災及交
      通之需，故有「新竹市○○街179 號旁7.2 公尺通往英明
      街道路工程」之打通計畫。又按「需用土地人申請徵收土
      地或土地改良物前，除國防、交通、水利、公共衛生或環
      境保護事業，因公共安全急需使用土地未及與土地所有權
      人協議者外，應先與所有權人協議價購或以其他方式取得
      ；所有權人拒絕參與協議或經開會未能達成協議者，始得
      依本條例申請徵收。」，土地徵收條例第11條定有明文。
      據此，被告乃於97年3 月18日以府工土字第0970027053號
      開會通知單（本院卷第162 頁以下）併同說明資料，函請
      工程範圍內之13筆私有土地所有權人，於97年4 月2 日召
      開用地取得協議價購會議，並於會議中揭示上開道路打通
      開闢之相關公告資訊及相關權益。惟有7 筆土地所有權人
      因有他項登記事項尚未塗銷、或住所不明、或長居國外公
      事無法送達等因素未能達成協議，遂依土地徵收條例規定
      辦理徵收。徵收申請經報請內政部以97年9 月10日台內地
      字第0970148226號函核准徵收新竹市○○段○○段254-7
      地號等7 筆土地，被告乃據以97年9 月15日府地用字第
      09700955152 號公告徵收（本院卷第171 頁以下）。是以
      上開道路工程範圍，被告已依法定程序明確公告標示，原
      告所有系爭土地並非在上開道路用地徵收計畫範圍內，且
      原告依公告計畫及文件內容，即可知曉實際計畫之範圍，
      而不致產生對於工程名稱及範圍之誤解。準此，原告所稱
      依其名稱「新竹市○○街179 號旁7.2 公尺通往英明街道
      路工程」之打通計畫，本件徵收範圍應包括接鄰原告所有
      之系爭土地，故得依行政自我拘束原則、信賴保護原則、
      平等原則等而為請求云云，核屬誤會，自非可採。
九、原告請求被告應擬具徵收計畫書、徵收土地圖冊或土地改良
    物清冊及土地使用計畫圖各2 份，向內政部申請核准徵收原
    告所有系爭土地，為無理由：
    綜上所述，原告並無請求國家徵收其所有系爭土地或請求需
    地機關（被告）向中央主管機關（內政部）申請徵收其所有
    系爭土地之公法上請求權。則其提起本件給付訴訟，請求被
    告應擬具徵收計畫書、徵收土地圖冊或土地改良物清冊及土
    地使用計畫圖各2 份，向內政部申請核准徵收原告所有系爭
    土地云云，核屬無據，為無理由，應予駁回。
十、本件事證，已臻明確，兩造其餘攻擊防禦方法，經審酌對於
    本件判決結果並不生影響，爰不予逐一論列，附此敘明。
據上論結，本件原告之訴為無理由，依行政訴訟法第98條第1 項
前段，判決如主文。
中    華    民    國    99    年     1    月   28     日
                  臺北高等行政法院第三庭
                            審判長法  官  林樹埔
                                  法  官  林玫君
                                  法  官  蕭忠仁
上為正本係照原本作成。
如不服本判決，應於送達後20日內，向本院提出上訴狀並表明上
訴理由，如於本判決宣示後送達前提起上訴者，應於判決送達後
20日內補提上訴理由書（須按他造人數附繕本）。
中    華    民    國    99    年     1    月   28     日
                                  書記官  方偉皓


司法院資訊處製作；財團法人民間司法改革基金會備份。
